臺灣臺中地方法院刑事判決　　　　　　　　　　　　九十一年度交易字第一五八號
　　公　訴　人　臺灣台中地方法院檢察署檢察官
　　被　　　告　甲○○
右列被告因過失傷害案件，經檢察官提起公訴 (九十一年度調偵字第三六號)本院判
決如左：
    主  文
甲○○因過失傷害人，處有期徒刑貳月，如易科罰金，以參佰元折算壹日。
    事  實
一、甲○○於民國（下同）九十年四月二十五日下午二時三十分許，駕駛車牌號碼Ａ
    Ｂ－五五九六號自用小客車，沿台中縣清水鎮○○路由南往北方向行駛，途經海
    濱路二三七之一○○號前產業道路之交岔路口處時，理應注意車輛行駛時，駕駛
    人應注意車前狀況，隨時採取必要之安全措施及車輛行至無號誌之交岔路口，應
    減速慢行，作隨時停車之準備。而依當時情形，又無不能注意之情事，竟疏未注
    意及此，適有乙○○駕駛車牌號碼ＪＣＨ－五○五號機車沿台中縣清水鎮○○路
    二三七之一○○號前之產業道路由西往東方向行駛至上開該交岔路口處時，亦疏
 於注意減速慢行及左方車應讓右方車先行，因雙方有上述疏失，雙方閃煞不及，
    以致乙○○所駕駛機車撞及甲○○小客車之左前車門處，致使乙○○人車倒地，
    受有右側股骨粗隆間、幹骨折、右側髕骨骨折、頭部外傷合併臉部多處撕裂傷等
    之傷害。
二、案經被害人乙○○訴由台中縣警察局清水分局報請檢察官偵查起訴。
    理  由
一、訊據被告甲○○固不否認於右揭時地駕車與告訴人乙○○肇事致其受傷之事實，
    惟矢口否認有過失傷害之犯行，辯稱：伊所駕駛之小客車已過了岔路中心線，是
    告訴人機車過快來撞他的小客車，伊並無過失云云。惟查右揭事實，已据告訴人
    指訴甚詳，並有道路交通事故調查報告表、照片六幀及診斷證明書一紙在卷可稽
    。參以本件肇事地點係農田小路，路面甚為狹窄，理應注意車前狀況，減速慢行
    ，採取必要之安全措施，雙方若能注意及此，當可避免本件車禍之發生。然被告
    於警訊及偵查中已供稱：伊沿海濱路由南往北行駛，該處係產業道路視線良好，
    伊未看到告訴人機車，雙方均未煞車等語。凡此，在在足以証明被告未注意車前
    狀況及採取必要之安全閃煞措施，可以認定。否則，即可避免本件車禍之發生。
    雖告訴人亦疏於注意減速慢行及左方車應讓右方車先行，為與有過失，然被告尚
    難執此免除其過失責任。況本件經送台灣省台中縣區車輛行車事故鑑定委員會鑑
    定結果，亦持相同看法，有鑑定意見書在卷可稽，益證被告之行為有過失，是被
    告所辯伊並無過失云云，要屬卸責之詞，自無可採。按汽車行駛時，駕駛人應注
    意車前狀況，並隨時採取必要之安全措施，又車輛行至無號誌之交岔路口，應減
    速慢行，作隨時停車之準備，道路交通安全規則第九十四條第三項及第九十三條
    第一項第四款分別定有明文。被告甲○○駕車途經本件車禍發生地點，本應注意
    遵守道路交通安全規則之規定，詎其依當時情節能注意而疏未注意車前狀況及減
    速慢行，以致肇事，被告甲○○顯有過失，已如前述。而被害人乙○○因本件車
    禍受傷，與被告甲○○之過失行為間並有相當因果關係，被告犯行已堪認定。
二、核被告所為，係犯刑法第二百八十四條第一項前段之因過失傷害人罪。爰審酌被
    告過失程度之輕重、告訴人所受傷害程度、被告肇事後態度、本件車禍告訴人為
    肇事之主因及肇事後被告迄今仍未與告訴人達成民事和解，取得諒解等一切情狀
    ，量處如主文所示之刑，並諭知易科罰金之折算標準，以資懲儆。
據上論斷，應依刑事訴訟法第二百九十九條第一項前段、刑法第二百八十四條第一項
前段、第四十一條第一項、罰金罰鍰提高標準條例第一條前段、第二條，判決如主文
。
中      華      民      國    九十一    年      七      月     十六     日
                                      台灣台中地方法院交通法庭
                                          法  官    許 金  樹
右正本證明與原本無異。
如不服本判決，應於判決送達後十日內向本院提出上訴狀，上訴於臺灣高等法院臺中
分院(須附繕本)。
                                          書記官
中      華      民      國    九十一    年      七      月     十六     日
附錄論罪科刑實體法條文：
刑法第二百八十四條第一項：
因過失傷害人者，處六月以下有期徒刑、拘役或五百元以下罰金。致重傷者，處一年
以下有期徒刑、拘役或五百元以下罰金。
(罰金部份業經提高十倍為五千元)
